臺灣花蓮地方法院民事判決
110年度訴字第300號
原      告  楊士鋼  
訴訟代理人  賴宇宸律師
被      告  楊士功  
            周麗珠  
訴訟代理人  謝國允律師
上列當事人間請求遷讓房屋等事件，本院於民國111年9月7日言
詞辯論終結，判決如下：
    主      文
原告之訴及假執行之聲請均駁回。
訴訟費用由原告負擔。
    事實及理由
一、原告主張：
　㈠緣原告於民國90年10月11日向財政部國有財產局(業已改制為
    財政部國有財產署，下稱國財署)申請承租坐落於花蓮縣○○
    鎮○○段0000○000000地號國有土地(下稱系爭國有地)，並於1
    00年9月20日、107年10月2日與國財署續行簽訂租約，租期
    至116年12月31日止，每月租金為新臺幣(下同)1,953元。
　㈡系爭國有地上有門牌號碼為花蓮縣○○鎮000巷00弄0○0號房屋(
    下稱系爭房屋)，原為原告及被告楊士功之父親楊治中所興
    建，惟於69年間遭逢火災滅失，嗣由原告重新興建予父母居
    住，事實上處分權已歸由原告取得，楊治中於70年許，亦將
    系爭房屋之修繕、水電費繳納等事宜，全權交由原告處理。
    系爭房屋分為左身、右身及正身，正身由原告自楊治中繼受
    而來，右身由原告新建、左身由原告整建，均由原告原始取
    得事實上處分權無疑。
　㈢斯時，因原告尚未與當時系爭國有地之管理人臺灣省政府農
    林廳林務局花蓮林區管理處(下稱林管處)簽訂租約，遭林管
    處於81年間提起訴訟，經本院以81年度重訴字第8號民事判
    決原告應返還系爭國有地予林管處，後原告經爭取為免拆屋
    還地，方與系爭國有地嗣後之管理人即國財署簽訂租賃契約
    ，取得合法占有權源。
　㈣然被告近年來未得原告之同意，侵占系爭房屋、土地，恣意
    更換鎖匙，阻礙原告進入，楊士功甚夥同其他兄弟即訴外人
    楊士海、楊士強、楊士誠(下稱楊士功4人)，妄稱系爭租約
    為渠等推派原告向國財署所承租，並提起確認租賃契約存在
    訴訟，經本院以109年度玉簡字第18號及109年度簡上字第80
    號民事判決(下稱前案確定判決)，認系爭房屋事實上處分權
    僅歸屬原告1人，楊士功4人不得以系爭房屋無事實上處分權
    向國財署承租系爭國有地，而駁回前案訴訟確定。
　㈤被告之故意行為侵害原告之承租權及事實上處分權，長達至
    少5年以上，原告自得請求返還系爭房地；又被告使用系爭
    國有地構成不當得利，以每月租金核算，應為117,180元(計
    算式：1,953元12月5年＝117,180元)，另因系爭房屋稅核
    課現值分別為49,700元、41,500元，被告就使用系爭房屋所
    獲相當於租金之不當得利價值為45,600元【計算式：(49,70
    0元＋41,500元)10%5年＝45,600元】，故應各別返還原告16
    2,780元(計算式：117,180元＋45,600元＝162,780元)；另因
    被告現仍持續占用系爭房地，每個月自應給付原告2,713元
    【土地1,953元＋房屋(49,700元＋41,500元)10%12月＝2,713
    元】之相當於租金之不當得利。為此，爰依民法第767條第2
    項準用第1項前段、第184條第1項前段、第179條規定起訴等
    語。
　㈥退步言，若認系爭房屋屬楊治中之遺產，亦不應由被告獨占
    ，應將系爭房屋返還全體繼承人，爰依民法第828條第2項、
    第821條、第767條第2項準用第1項前段之規定提起備位之訴
    等語。
  ㈦並聲明：
　　⒈先位聲明：
      ⑴被告應自坐落於系爭國有地上之系爭房屋遷出，將占用
        部分返還與原告。
　　　⑵被告應分別給付原告162,780元，及自起訴狀繕本送達翌
        日起至清償日止，按年息5%計算之利息。
　　　⑶被告應自起訴狀繕本送達翌日起至清償日止，按月給付
        原告2,713元。
　　　⑷願供擔保，請准宣告假執行。　　　　
    ⒉備位聲明：
  　  被告應自坐落於系爭國有地上之系爭房屋遷出，將占用部
      分返還與楊治中全體繼承人。　　　　
二、被告則以：　
  ㈠原告及楊士功4人為兄弟。系爭房屋為三合院，分為正身、左
    身、右身3棟建物，各有獨立門戶出入，內部無法相通，於4
    0年間由父親楊治中興建，後於72年間於左身後方另蓋有一
    棟廚房衛浴，並陸續由父母出資整建，原告並無出資興建系
    爭房屋，無事實上處分權，亦未提出出資建造之證據，無權
    要求被告遷讓房屋。父母死亡後，事實上處分權即由子女公
    同共有，並依父母生前指示協議分管各有使用區域。
　㈡因系爭房屋之基地即系爭國有地為由林務局管理之國有土地
    ，林務局於81年間循訴訟程序處理土地返還事宜(即本院81
    年度重訴字第8號民事判決)，由原告代父親擔任名義上之承
    租人進行訴訟，楊士功亦幫忙處理文書，往後每年向國財署
    租用系爭國有地之租金均由5位兄弟分攤，足徵原告同意被
    告及其他3名兄弟均得使用系爭國有地。嗣後因開闢道路及1
    03年底遭颱風侵襲損害，均由楊士功4人出資整理系爭房屋
    。而母親蘇惠蘭於103年死亡後，系爭房屋事實上處分權協
    議由包括原告、楊士功4人、楊士華在內之6名子女(以下合
    稱楊治中繼承人)公同共有，並依父母生前指示協議分管各
    有使用區域。況縱認系爭房屋事實上處分權為原告所有，然
    原告至遲於103年母親死亡時，已同意楊士功4人得以依父母
    之指示分別管理、合法使用系爭房屋。且系爭房屋之水電名
    義及繳納紀錄均為父母，嗣於103年間變更為楊士功，均與
    原告無涉。
　㈢系爭房屋右身為楊士誠、楊士鋼在使用，左身分別為楊士強
    、楊士海之房間，被告並未使用。正身分別為被告、楊士華
    、楊士海之房間，另有客廳、餐廳、廚房及儲藏室，被告僅
    使用1間房間，且因系爭房屋原為父母所搭建與子女使用居
    住，因繼承而屬楊治中繼承人所公同共有，被告當然有合法
    使用權能。直至106年3月30日辦理誦經法會，其他兄弟始發
    覺系爭國有地租金數額有異，有遭原告溢收之情形，雙方遂
    生爭執，被告旋即遭原告寄發存證信函要求搬遷。
　㈣前案確定判決所涉及為國財署就系爭國有地認定何人有承租
    權之債權關係，與系爭房屋物權歸屬之判斷無關，是原告主
    張前案確定判決就系爭房屋事實上處分權歸屬於原告之認定
    ，為前案確定判決既判力所及，恐有誤會；另有關系爭房屋
    事實上處分權之歸屬，既非前案確定判決之重要爭點，且前
    案確定判決理由中有關系爭房屋事實上處分權歸屬於原告之
    認定，亦經本件履勘結果所推翻，自亦不生爭點效之效力。
    從而，本件自不受前案確定判決理由之拘束。
　㈤並為答辯聲明：⒈原告之訴駁回。⒉如受不利判決，被告願供
    擔保，請准宣告免為假執行。
三、下列事項，本院基於下列括號內卷附資料，先予認定。
　㈠原告於90年10月11日向國財署申請承租系爭國有地，並於100
    年9月20日、107年10月2日與國財署續行簽訂租約，租期至1
    16年12月31日止，每月租金為1,953元。(見本院卷第23-32
    頁)
　㈡系爭房屋坐落在系爭國有地上，主體建物分為「正身」、「
    左身」和「右身」(詳如附圖一即本院於111年6月30日履勘
    時所繪製之平面圖、附圖二複丈成果圖所示)，為設有圍牆
    之封閉性住宅，並以系爭房屋整體申請有花蓮縣○○鎮000巷0
    0弄○0號」、「4號」等2個門牌號碼(亦即「正身」、「左身
    」和「右身」並無獨立的門牌號碼)，門牌設置於圍牆大門
    門柱上。(見本院卷第33、363、365頁)
　㈢系爭房屋之「正身」部分為客廳及3間房屋，左側為餐廳、廚
    房，右側為儲藏室（與正身房屋無法從屋內相通）；另「左
    身」為鐵皮C型鋼建物，並有2間房間，該建物之C型鋼結構
    及其屋頂為楊士鋼4人於103年間重建，惟重建時尚保留有原
    左身建物正面之木板牆面，作為重建後「左身」正面牆壁之
    一部(即原有木板牆面與重建時所增建之牆面，共同組成重
    建後「左身」正面牆壁)，並經楊士華於履勘時確認重建後
    「左身」建物與其於上揭前案證稱於火災後重建之建物不同
    ；另「右身」係水泥平房，有2間房間(原設有門可互通，惟
    現已上鎖)；而「正身」、「左身」和「右身」，彼此不能
    相通，須透過屋前空地連通。(見本院卷第155、159-165、3
    57-375頁)
　㈣系爭房屋之中華路139巷26弄「2號」門牌號碼，係楊治中於4
    3年7月初設稅籍；同弄「4號」門牌號碼，係以原告名義於4
    3年7月初設稅籍，原告於79年5月18日申辦贈與移轉，納稅
    義務人名義變更為楊治中。嗣楊治中死亡後，其繼承人於10
    9年2月24日申辦繼承移轉，納稅義務人變更為楊治中繼承人
    公同共有後，迄今未為稅籍變更。(見本院卷第185頁)
　㈤原告於81年間因購置新屋後即搬離系爭房屋，搬離後系爭房
    屋仍由父母居住使用。(見本院卷第409頁)
　㈥楊士功等4人前對原告提起確認租賃契約訴訟（即前案訴訟），主張其等與原告因繼承而公同共有系爭房屋，得以系爭房屋繼承人資格向國財署承租之系爭國有地，而請求確認原以「原告」名義向國財署承租之系爭國有地，其承租人為楊士功4人及原告。嗣楊士功4人於前案一審因無法證明其等與原告間曾協議共同承租系爭國有地，而獲敗訴判決；嗣楊士功4人提起上訴，為本院合議庭以109年度簡上字第80號確認租賃契約事件審理後，判決駁回楊士功4人上訴確定(下稱前案二審判決)，並於三、得心證之理由欄第㈠項第⒊點，認定「系爭房屋由被上訴人(即原告)重建而由其取得事實上處分權。」(下稱「系爭判決理由之認定」，見本院卷第95-97頁)
四、本件爭點：
  ㈠「系爭判決理由之認定」，於本案有無爭點效之適用？
　㈡系爭房屋所有權或事實上處分權之歸屬？
  ㈢原告先位之訴，有無理由？
　㈣原告備位之訴，有無理由？　
五、本院之判斷：
　㈠「系爭判決理由之認定」，於本件無爭點效之適用，本院不
    受此認定之拘束。
　　⒈按學說上基於公平理念之訴訟上誠信原則而產生之爭點效
      理論，因其並非法院就訴訟標的所為之判斷，不具有判決
      實質之確定力(既判力)，自須判決理由之判斷具備「同一
      當事人間」、「非顯然違背法令」、「當事人未提出新訴
      訟資料足以推翻原判斷」、「該重要爭點，在前訴訟程序
      已列為足以影響判決結果之主要爭點，並經兩造各為充分
      之舉證及攻防，使當事人為適當完全之辯論，由法院為實
      質之審理判斷」及「兩造所受之程序保障非顯有差異」者
      ，始足當之，最高法院106年度台上字第1157號民事判決
      參照。
　　⒉查就前案訴訟與本件訴訟，被告楊士功與原告分屬對立之
      兩造，雖可認其2人就前案與本件之當事人同一，惟查：
　　　⑴前案僅在確認楊士功4人對系爭國有地之承租權有無，是
        前案就系爭房屋之所有權或事實上處分權歸屬之認定，
        與前案之訴訟標的無涉，合先敘明。
　　　⑵又楊士功4人對系爭房屋有無所有權或事實處分權，雖涉
        及其等有無權利向國財署主張承租系爭國有地之權利(
        國有非公用不動產出租管理辦法第17條第2項但書參照)
        。惟審酌前案二審判決「三、得心證之理由」欄下第㈠
        項之標題為：「兩造並無系爭口頭協議，系爭國有地之
        承租人乃被上訴人。」之記載，可知此項次下內容，係
        在討論「兩造間曾否共同商議系爭國有地承租事宜，並
        有約定租金由兩造共同負擔及權利共享之口頭協議」之
        爭點，而非以系爭房屋之所有權或事實上處分權之歸屬
        為其爭點進行審究，揆諸上揭⒈之說明，自與爭點效之
        要件不合。
　　　⑶況「系爭判決理由之認定」，係基於楊士華於前案第一
        審所證稱：「系爭房屋乃兩造與我的老家，之前所有權
        人為楊治中；系爭房屋從我出生的時候就有，但中間有
        增建及改建，印象中在我高中時房子有發生火災燒燬，
        後來有重建，媽媽說是被上訴人找人來重建，爸爸說以
        後家裡的事情就交給被上訴人處理，因為被上訴人已經
        退伍在玉里榮民醫院任職，系爭房屋有3分之2都燒掉了
        」等語，而認定系爭房屋因火災半毀，嗣由原告重建，
        並且經楊治中託付處理家中事務，而認原告主張系爭房
        屋由其重建並取得事實上處分權等情可採。惟系爭房屋
        經本院履勘後，可知其有「正身」、「左身」和「右身
        」等3部分，其中「正身」部分為客廳及3間房屋，左側
        為餐廳、廚房，右側為儲藏室（與正身房屋無法從屋內
        相通）；另「左身」為鐵皮C型鋼建物，並有2間房間，
        該建物之C型鋼結構及其屋頂為楊士鋼4人於103年間重
        建，惟重建時尚保留有原左身建物正面之木板牆面，作
        為重建後「左身」正面牆壁之一部(即原有木板牆面與
        重建時所增建之牆面，共同組成重建後「左身」正面牆
        壁)，並經楊士華於履勘時確認重建後「左身」建物與
        其於上揭前案證稱於火災後重建之建物不同；另「右身
        」係水泥平房，有2間房間(原設有門可互通，惟現已上
        鎖)；而「正身」、「左身」和「右身」，彼此不能相
        通，須透過屋前空地連通等情，已如前揭三、㈢所述。
        綜上，系爭房屋「正身」、「左身」、「右身」均屬獨
        立之建物，且材質、樣式均屬不同等情，已堪認定；另
        參酌楊士華上揭對前案證述內容之更正及說明，足認其
        前案證述內容顯與系爭建物之現況不同；並考量前案一
        、二審均未有現場履勘確認系爭房屋現況等情，是本件
        經履勘後所得上揭新訴訟資料，已足以推翻「系爭判決
        理由之認定」，核亦與上揭⒈所示之爭點效要件不合。
　　⒊綜上，「系爭判決理由之認定」，既非屬前案重要爭點，
      亦為本件履勘所得之新訴訟資料所推翻。準此，自與爭點
      效之要件不合，難認生爭點效之效力，本院自不受此認定
      （即系爭房屋由原告重建而取得事實上處分權之認定）之
      拘束。
　㈡系爭房屋「正身」、「右身」之所有權，歸屬楊治中繼承人
    所有；「左身」之所有權，則歸屬楊士功4人所有。　　
　　⒈按稱不動產者，謂土地及其定著物，民法第66條第1項定有
      明文。而所謂「定著物」，係指非土地之構成部分，繼續
      附著於土地，而達一定經濟上目的，不易移動其所在之物
      而言。凡屋頂尚未完全完工之房屋，其已足避風雨，可達
      經濟上使用之目的者，即屬土地之定著物(最高法院63年
      度第6次民庭庭推總會議決議㈠參照)，易言之，倘房屋經
      部分拆除後，所餘部分已不足以遮避風雨並達其經濟上使
      用之目的，縱有部分牆面留存，而為重建後建物之一部，
      則該房屋之定著物屬性即已歸於消滅，而尚留存之牆面因
      與重建後新建物附合，而應歸屬於新建物之所有權人。末
      按未經保存登記之建物，係以出資建築人原始取得不動產
      所有權。
　　⒉系爭房屋「正身」、「右身」之所有權，歸屬楊治中繼承
      人所有。
　　　⑴查系爭房屋之中華路139巷26弄「2號」門牌號碼，係楊
        治中於43年7月初設稅籍；同弄「4號」門牌號碼，係原
        告於43年7月初設稅籍，於79年5月18日申辦贈與移轉，
        納稅義務人名義變更為楊治中。嗣楊治中死亡後，其繼
        承人於109年2月24日申辦繼承移轉，納稅義務人變更為
        楊治中繼承人公同共有後，迄今未為稅籍變更等情，已
        如前揭三、㈣所述。再參酌原告係41年6月出生，於系爭
        房屋於43年7月間初設稅籍之日，年僅2歲，自無資力及
        行為能力出資興建系爭房屋；及原告於81年間因購置新
        屋後即搬離系爭房屋，系爭房屋仍由楊治中居住使用（
        見前揭三、㈤所述）等情，堪認系爭房屋倘有重建情事
        ，惟其原始之屋均係楊治中所興建，並為門牌號碼申設
        。
　　　⑵又楊士功4人與原告前於109年1月5日在系爭房屋屋前空
        地討論系爭國有地地租分攤事宜等情，業據楊士功4人
        提出錄影監視光碟、錄音譯文(見前案第一審卷第153-1
        65頁，另以影本附於本院卷第423-434頁)。雖原告於該
        事件中以民事答辯㈡、㈢狀否認雙方曾就共同承租系爭國
        有地一事達成協議，及其曾收受楊士功4人所給付之地
        租，並就該楊士功4人製作之錄音譯文內容為部分用語
        之修正，惟其就上開聚會討論之內容為系爭國有地地租
        分攤乙情，並不爭執(見前案第一審卷第167-173、249-
        253頁，另以影本附於本院卷第435-447頁)。從而，倘
        系爭房屋非屬楊治中之遺產，而屬原告重建後所有或具
        事實上處分權之房屋，依常理楊士功4人有何理由請求
        共同分攤系爭國有地之地租，並主張取得共同承租系爭
        國有地之權利？而原告於此時亦僅需主張系爭房屋為其
        重建而所有，即可正本清源解決紛爭，又有何必要大費
        唇舌與楊士功4人計算及爭執地租分攤金額之多寡？綜
        上，堪認原告與楊士功4人於彼時，主觀上均認系爭房
        屋為楊治中之遺產，均得以系爭房屋繼承人之身分向國
        財署申請共同承租系爭國有地，始生後續地租分攤之爭
        執。
　　　⑶至原告主張系爭房屋於69年遭逢火災前，系爭房屋之右
        身尚未存在，而系爭房屋「正身」、「左身」於火災後
        為其出資重建；另系爭房屋「右身」為其71、72年間所
        興建等情，無非以楊士華於前案第一審業已證稱系爭房
        屋於火災後為原告所重建等語，為其論據。惟查，系爭
        房屋「正身」、「左身」於69年火災後縱有原告提供資
        金重建情事，然審酌系爭房屋原為楊治中所興建，於火
        災後復為楊治中持續居住，及楊治中死亡前均為系爭房
        屋之房屋稅籍名義人等情(見前揭三、㈣)，依一般社會
        常情，堪認楊治中於生前均以系爭房屋之權利人自居，
        而可認楊治中始為火災後系爭房屋之重建人；而原告係
        楊治中之子，縱其主張重建資金為其提供乙情為真，然
        此資金關係仍屬其與楊治中間之債權債務關係，並無從
        僅憑此即使原告成為重建後「正身」、「左身」之原始
        起造人(此與建商為興建建案向銀行融資，該建案之原
        始起造人仍為建商，銀行並不因提供融資而成為原始起
        造人，至多僅由建商以設定抵押權等方式為借款擔保之
        情形相同）。又原告並未提出楊治中同意重建後之系爭
        房屋產權歸屬原告之證據，遑論原告於火災後，有於79
        年5月間將上揭將中華路139巷26弄「4號」房屋之稅籍
        變更為楊治中之情事，益徵原告主張因出資重建系爭房
        屋「正身」、「左身」而取得其所有權或事實上處分權
        等情，不足採信。
　　　⑷另原告主張系爭房屋「右身」為其71、72年間所興建乙
        情，並未據其提出何證據。況倘原告為「右身」之原始
        起造人，則於楊治中在世時，其自得商請楊治中同意而
        就該屋取得排他使用之權利，甚至逕就「右身」申請房
        屋稅籍，何以其不為，而有於81年間另購置新屋居住，
        而搬離系爭房屋之情？是原告此部分主張，亦屬無據。
　　　⑸本院參酌楊士功4人與原告有前揭⑵所示之系爭國有地地
        租分攤事宜討論情事，另參酌楊治中死亡後，楊治中繼
        承人於109年2月24日申辦系爭房屋稅籍繼承移轉後，迄
        今系爭房屋稅籍即未曾異動等情(見前揭三、㈣)，益徵
        系爭房屋「正身」、「右身」為楊治中之遺產（「左身
        」部分本院認定如下列⒊所示)，而屬楊治中繼承人公同
        共有。
　　　⑹至楊士華是否因楊治中已預作遺產分配安排，或已放棄
        繼承系爭房屋之權利，致未參與前揭⑵所示之系爭國有
        地地租分攤事宜之討論，要非本案審酌之範圍，附此敘
        明。
　　⒊系爭房屋「左身」之所有權，歸屬楊士功4人所有。　
　　　查系爭房屋「左身」為鐵皮C型鋼建物，並有2間房間，該
      C型鋼結構及其屋頂為楊士鋼4人於103年間所重建，其樣
      式已與楊士華於前案第一審所證稱於69年火災後改建成之
      建物不同，已如前揭㈠、⒉、⑶所述。參酌楊治中於84年1月
      1日已過世，其等自無為楊治中出資重建該屋之必要，堪
      認其等係自任起造人而重建系爭房屋「左身」，自因原始
      出資建築而取得「左身」之所有權。至原告雖主張楊士鋼
      4人未經其同意而興建現有之「左身」建物，惟此無礙楊
      士鋼4人因原始起造之法律事實而取得該部分所有權。
  ㈢原告先位之訴，為無理由。　　　
　　⒈系爭房屋「正身」、「右身」，屬楊治中繼承人所有；系
      爭房屋「左身」，屬楊士功4人所有，已如上揭㈡所述。從
      而，原告以系爭房屋「唯一」事實上處分權人之身分，對
      原告為先位之訴之請求，即屬無據。
　　⒉又本件原告就系爭國有地之承租權，係源於其經國財署認
      定屬系爭房屋之事實上處分權人，依國有非公用不動產出
      租管理辦法第17條第2項但書之規定，認原告有申租之權
      利。是系爭房屋之存在，為原告承租權取得之前提，原告
      自不得主張系爭房屋之存在損害其租賃權。從而，楊士功
      基於系爭房屋「正身」、「右身」共有人之身分，與其配
      偶周麗珠共同占有使用系爭房屋部分空間，其使用之範圍
      及方式亦未逾越合理使用範疇（詳如下列㈣、⒊所述），自
      難認有何損害原告之租賃權。
　　⒊綜上，原告先位之訴，俱無理由。
　㈣原告備位之訴，為無理由。
　　⒈原告先位之訴既無理由，本院自應就備位之訴予以審理。
　　⒉查系爭房屋「正身」、「右身」、「左身」，扣除「正身
      」之客廳、餐廳、廚房及儲藏室外，共有7間房間，其中6
      間房間為楊士功4人、原告、及楊士海之子(即楊治中之長
      孫)所占有使用，並保留1間房間可供楊士華使用，各空(
      房)間使用之情形，業據本院履勘查核屬實並製作如附圖
      一所示。
　　⒊又被告2人僅占有系爭房屋「正身」部分如附圖一所示之房
      間，而系爭房屋「正身」、「右身」為楊治中之遺產，迄
      今尚未為遺產分割，而被告2人為夫妻，其等所使用系爭
      房屋「正身」之空間，核與楊士功所得繼承系爭房屋「正
      身」、「右身」之權利比例並無太大歧異，且其等使用範
      圍及方式亦未逾越合理使用範疇。是系爭房屋「正身」、
      「右身」既為楊治中之繼承人所占有，被告2人之使用範
      圍及方式亦未有不合理之處，從而，要難認對其他繼承人
      就系爭房屋「正身」之權利有何侵害。是原告請求被告2
      人自系爭房屋「正身」遷出，並返還予楊治中全體繼承人
      ，自屬無據。
　　⒋而被告2人既未占有系爭房屋「右身」、「左身」，且系爭
      房屋「左身」既非楊治中之遺產，是原告自無依繼承人之
      身分就系爭房屋「左身」主張排除侵害之權利。從而，原
      告請求被告自系爭房屋「右身」、「左身」遷出，並返還
      予全體繼承人，亦屬無據。
　　⒌綜上，原告備位之訴，亦無理由。　
六、綜上所述，原告先、備位之訴，俱無理由，應予駁回，爰判
    決如主文第1項所示。
七、本件事證已臻明確，兩造其餘攻擊防禦方法及舉證，核於判
      決結果不生影響，爰不一一論斷，附此敘明。　　　
八、訴訟費用負擔之依據：民事訴訟法第78條。　　　
中　　華　　民　　國　　111 　年　　10 　 月　  7　 　日
                  民事第二庭  法　官　李立青
以上正本係照原本作成。
如不服本判決，應於送達後20日內，向本院提出上訴狀並表明上
訴理由，如於本判決宣示後送達前提起上訴者，應於判決送達後
20日內補提上訴理由書（均須按他造當事人之人數附繕本並繳納
上訴裁判費）。
如委任律師提起上訴者，亦應一併繳納上訴審裁判費。　　
中　　華　　民　　國　　111 　年　　10　　月　　11　　日
                              書記官  林政良